最高法院民事裁定
                                    111年度台抗字第823號
再 抗告 人  洪日富                                  
訴訟代理人  呂朝章律師
上列再抗告人因與相對人甲○○等間聲請假處分事件，對於中華民
國111年3月25日臺灣高等法院高雄分院裁定（111年度抗字第47
號），提起再抗告，本院裁定如下：
    主  文
再抗告駁回。
再抗告訴訟費用由再抗告人負擔。
    理  由
按對於抗告法院所為抗告有無理由之裁定再為抗告，僅得以其適
用法規顯有錯誤為理由，此觀民事訴訟法第486條第4項規定即明
。所謂適用法規顯有錯誤，係指原法院裁定為確定事實而適用法
律，或就所確定之事實而為法律上判斷，顯有不合於法規規定，
或與司法院解釋或憲法法庭裁判顯有違反者而言。不包括取捨證
據、認定事實不當等情形在內。且提起再抗告，依民事訴訟法第
495條之1第2項準用同法第470條第2項之規定，應於再抗告狀內
記載再抗告理由，表明原裁定有如何合於適用法規顯有錯誤之具
體情事；如未具體表明，或其所表明者與上開規定不合時，應認
其再抗告為不合法，而以裁定駁回。本件再抗告人對於原裁定再
為抗告，雖以該裁定適用法規顯有錯誤為由，惟核其再抗告狀所
載內容，係就原法院取捨證據、認定事實、適用法律之職權行使
，所論斷：相對人就其假處分之請求，已提出○○市○區○○段00之0
地號土地及其上同段0000號建物（下合稱系爭房地）之房屋稅及
土地稅繳款書、贈與契約書、系爭房地登記謄本及臺灣高雄地方
法院110年度補字第530號裁定（下稱高雄地院裁定）為相當之釋
明。另以系爭房地登記謄本、高雄地院裁定、臺灣臺南地方法院
臺南簡易庭110年度南簡字第256號裁定、益大商務旅館商業登記
基本資料、常客商旅股份有限公司基本資料、高雄市政府觀光局
函等件，釋明假處分之原因，其釋明雖有不足，得供擔保補釋明
之不足，而酌定相對人以新臺幣69萬元或等值之銀行無記名可轉
讓定期存單為再抗告人供擔保，准許相對人之假處分聲請等情，
及其他與結果無礙或原裁定贅述事項，指摘為不當，而非表明原
裁定有如何合於適用法規顯有錯誤之具體情事，難認已合法表明
再抗告理由。依上說明，其再抗告自非合法。末查，原裁定主文
欄第2項關於「出租」之記載，業經原法院於民國111年6月30日
更正裁定予以刪除，再抗告意旨謂原裁定禁止出租行為部分適用
法規顯有錯誤，尚有誤會，附此說明。
據上論結，本件再抗告為不合法。依民事訴訟法第495條之1第2
項、第481條、第444條第1項、第95條、第78條，裁定如主文。
中　　華　　民　　國　 111　　年　　10　　月　　12　　日
                      最高法院民事第三庭
                          審判長法官  沈　方　維
                                法官  陳　麗　芬
                                法官  方　彬　彬
                                法官  蔡　和　憲
                                法官  鍾　任　賜
本件正本證明與原本無異
                                      書  記  官
中　　華　　民　　國　 111　　年　　10　　月　　24　　日